# 股改必须出合并报表的审计报告吗

提问人：安好 时间：2015-11-18 00:23:17
请教陈版及各位：股改折股是以母公司净资产为准，那么可不可以只出母公司的审计报告，不出合并审计报告（对子公司的影响适当考虑但不做完整的审计）。谢谢！

回答人：chenyiwei
如果仅为基准日确定可供折股的帐面净资产金额之目的，完全可以出具只包含该时点资产负债表而无其他报表（资产负债表也没有比较数据）的审计报告。如果国有资产管理部门对股改审计报告的格式和内容另有要求的，则从其规定。

提问人：小盆友 时间：2015-12-15 16:34:44
陈老师您好，补充问一下，股改的时候是按照母公司股改基准日账面净资产进行折股吗？是不是意味着有多少净资产就折为多少股呢？

回答人：chenyiwei
1 、按母公司个别报表层面的基准日帐面净资产，扣除专项储备和一般风险准备后作为折股基数。 2 、不一定严格的 1 ： 1 折股，确保折股数不超过基准日经审计的帐面净资产即可。超出部分计入资本公积。

提问人：名扬 时间：2016-12-12 09:43:23
如果长期亏损，且不可逆的，计提减值准备。如果判断后期还能盈利转回，则不用，不会被认定为出资不实。

回答人：chenyiwei
理论上是这样，但在实际操作中对证据质量的要求很高。

提问人：zx_li2 时间：2016-12-13 15:26:32
陈老师，因为母公司的报表上有对子公司的长期股权投资，即使这样由长期股权投资所对应的子公司报表也不用审吗？合并报表不用出具这个我能理解。

回答人：chenyiwei
这种情况下对子公司不用进行全面审计，重点关注其股权投资有无减值即可。

提问人：呼叫帮助 时间：2018-12-03 19:58:13
陈版，股改时，按母公司个别报表层面的基准日帐面净资产，为什么需扣除专项储备和一般风险准备后作为折股基数？我看到有的单位改制，就是按资产评估值减去负债评估值后的净值作为股改时是净资产，这样处理为什么是不准确的？

回答人：chenyiwei
专项储备和一般风险准备属于有特定用途的留存收益，不论是否改制均应继续按原定用途使用。财企[2012]16号文第二十九条：企业由于产权转让、公司制改建等变更股权结构或者组织形式的，其结余的安全费用应当继续按...